# 研发形成的产成品和生产形成的产成品分不清楚

提问人：xuekuaiji2011 时间：2020-09-11 13:33:08
企业边生产变研发，在研发中生产在生产中研发，研发形成的产成品和生产形成的产成品分不清楚，这个怎么处理呢？（研发项目也有立项审批领料单）

回答人：chenyiwei
这种情况，首先要考虑研发项目是否单独立项、研发支出是否单独归集，能否单独核算等问题。如果研发和生产过程高度混同，无法明确分离的，不排除不能单独核算研发支出，所有支出均列入生产成本的可能性。